臺灣桃園地方法院小額民事判決
111年度桃小字第714號
原      告  宋承澔
被      告  古聖智

            楊瓊如
上列當事人間請求返還借款事件，本院於民國111年5月16日言詞
辯論終結，判決如下：
　　主    文
被告應給付原告新臺幣壹拾萬元，及自民國一０九年十二月二十
六日起至清償日止，按週年利率百分之十六計算之利息。
訴訟費用新臺幣壹仟元由被告負擔。
本判決得假執行。
    理由要領
一、經查，被告古聖智與楊瓊如前為夫妻關係，古聖智於民國10
    9年12月16日向原告借款新臺幣（下同）10萬元（下稱系爭1
    2月借款），楊瓊如為連帶債務人，借款清償期為109年12月
    25日，月利率為2％等情，為兩造所不爭執，並有系爭12月借
    款借據及本票附卷可參（見本院卷第5頁，個資卷），堪信
    為真實。
二、楊瓊文抗辯其分別於109年12月25日、31日給付6,000元、9
    萬4,000元共計10萬元（下稱系爭10萬元）予原告（下稱系
    爭給付行為），而清償系爭12月借款云云（見本院卷第29頁
    ），然原告主張古聖智另於109年8月12日向原告借款10萬元
    （下稱系爭8月借款），楊瓊如給付系爭10萬元係為清償系
    爭8月借款，楊瓊文於給付系爭10萬元後在系爭8月借款借據
    及本票影本上簽名並記載「茲收到正本，已結清」等情，有
    借據及本票附卷可參（見本院卷第31頁），又楊瓊文既在給
    付系爭10萬元後在系爭8月借款之借據及本票影本上簽名並
    記載上開文字，自應認楊瓊文系爭給付行為意在清償系爭8
    月借款而非12月借款甚明，被告上開抗辯自不足採。再者，
    楊瓊如系爭給付行為之意思表示縱有錯誤，然此錯誤亦係楊
    瓊文誤認系爭8月借款為12月借款所致，楊瓊文亦不得以錯
    誤為由撤銷系爭給付行為，楊瓊文為系爭給付行為以清償系
    爭8月借款之意思表示既為有效，原告取得系爭10萬元自無
    不當得利，被告自不得以原告取得系爭10萬元為不當得利而
    抵銷系爭10月借款債務，進而抗辯系爭10月借款債務已清償
    。是被告積欠原告系爭10月借款既未清償，原告請求被告給
    付系爭10月借款及遲延利息，為有理由，應予准許。　
中　　華　　民　　國　　111 　年　　6 　　月　　1 　　日
                  桃園簡易庭  法  官  張明宏
以上為正本係照原本作成。
如不服本判決，應於送達後20日內，向本院提出上訴狀並表明上
訴理由，如於本判決宣示後送達前提起上訴者，應於判決送達後
20日內補提上訴理由書（須附繕本）。
如委任律師提起上訴者，應一併繳納上訴審裁判費。   
中　　華　　民　　國　　111 　年　　6 　　月　　1 　　日
                              書記官  石曉芸
附錄：
一、民事訴訟法第436條之24第2項：
　  對於小額程序之第一審裁判上訴或抗告，非以其違背法令為
    理由，不得為之。
二、民事訴訟法第436條之25：
　  上訴狀內應記載上訴理由，表明下列各款事項：
  ㈠原判決所違背之法令及其具體內容。
  ㈡依訴訟資料可認為原判決有違背法令之具體事實。
三、民事訴訟法第471條第1項：（依同法第436條之32第2項規定
    於小額事件之上訴程序準用之）
    上訴狀內未表明上訴理由者，上訴人應於提起上訴後20日內
    ，提出理由書於原第二審法院；未提出者，毌庸命其補正，
    由原第二審法院以裁定駁回之。